臺灣臺中地方法院刑事判決　　　　　　 100年度訴字第1367號
公　訴　人　臺灣臺中地方法院檢察署檢察官
被　　　告　辛光堂
指定辯護人　本院公設辯護人　賴忠杰
上列被告因違反毒品危害防制條例案件，經檢察官提起公訴（10
0年度偵字第8589號），本院判決如下：
    主    文
辛光堂犯如附表所示之罪，各處如附表所示之刑（含主刑及從刑
），應執行有期徒刑拾陸年陸月。未扣案之之行動電話壹支（含
門號0000-000000號SIM卡壹張）沒收；未扣案販賣毒品所得新臺
幣伍仟元（即如附表編號1至2所示之犯罪所得）沒收，如全部或
一部不能沒收時，以其財產抵償之。
    犯罪事實
一、辛光堂綽號「阿同（臺語）」或「星光」有施用毒品之前科
    （未構成累犯），詎仍不知悔悟，明知海洛因及甲基安非他
    命分別為毒品危害防制條例所稱之第一級、第二級毒品，不
    得販賣，竟基於販賣海洛因及甲基安非他命之犯意，而有以
    下之犯行：
（一）於民國（下同）99年8月25日，先由陳振誠以門號0000-0
      00000號行動電話撥打辛光堂持用之某不詳門號行動電話
      聯絡後，於同日18時許，由辛光堂前往陳振誠位在臺中縣
      豐原市（現改制為臺中市豐原區○○○路之租屋處，辛光
      堂以新臺幣（下同）2,000元之代價，販賣海洛因1小包（
      重量不詳）予陳振誠，並由辛光堂交付重量不詳之海洛因
      1小包予陳振誠，陳振誠當場交付現金新臺幣（下同）2,0
      00元予辛光堂，而完成交易。
（二）於99年9月8日11時44分許，先由陳振誠以門號0000-00000
      0號行動電話撥打辛光堂持用之門號0000-000000號行動電
      話聯絡後，於同日中午12時許，由陳振誠前往辛光堂位在
      臺中市○區○○○街租屋處，辛光堂以3,000元之代價，
      販賣甲基安非他命1小包（重量約1.5公克）予陳振誠，並
      由辛光堂交付甲基安非他命1小包（重量約1.5公克）予陳
      振誠，陳振誠當場交付現金3,000元予辛光堂，而完成交
      易。嗣於99年9月9日16時許，陳振誠為警查獲施用甲基安
      非他命後，供出其毒品來源為辛光堂，始循線查得上情。
二、案經臺灣臺中地方法院檢察署檢察官指揮臺中市政府警察局
    第二分局報告後偵查起訴。
    理    由
一、證據能力部分：
（一）刑事訴訟法第159條之4規定，可作為證據之文書有：一、
      除顯有不可信之情況外，公務員職務上製作之紀錄文書、
      證明文書。二、除顯有不可信之情況外，從事業務之人於
      業務上或通常業務過程所須製作之紀錄文書、證明文書。
      三、除前二款之情形外，其他於可信之特別情況下所製作
      之文書。而該法條第2款所稱從事業務之人於業務上或通
      常業務過程所須製作之紀錄文書、證明文書，因係於通常
      業務過程不間斷、有規律而準確之記載，且大部分紀錄係
      完成於業務終了前後，無預見日後可能會被提供作為證據
      之不實登載動機，不實之可能性小，除非該等紀錄文書或
      證明文書有顯然不可信之情況，否則有承認其為證據之必
      要；因此，採取上開文書作為證據，應注意該文書之製作
      ，是否係於例行性之業務過程中，基於觀察或發現而當場
      或即時記載之特徵。查卷附之門號0000-000000號、0000-
      000000號行動電話通聯記錄（見100年度偵字第8589號卷
      第34─37頁），係由電信業者將行動電話申裝人之電話號
      碼使用狀態、通話時間及基地台位置等資料逐筆紀錄，以
      資作為其經營行動電話業務之紀錄文書，顯非為訴訟上之
      特定目的而製作，而屬於通常業務過程中不間斷之規律性
      、機械性記載，自屬於從事業務之人於業務上或通常業務
      過程所須製作之紀錄文書，經查亦無顯不可信之情況，故
      上開行動資料查詢自應具有證據能力。
（二）按檢察官職司追訴犯罪，就審判程序之訴訟構造言，檢察
      官係屬與被告對立之當事人一方，偵查中對被告以外之人
      所為之偵查筆錄，或被告以外之人向檢察官所提之書面陳
      述，性質上均屬傳聞證據。在理論上，如未予被告反對詰
      問、適當辯解之機會，一律准其為證據，似有違當事人進
      行主義之精神，對被告之防禦權亦有所妨礙；然而現階段
      刑事訴訟法規定檢察官代表國家偵查犯罪、實施公訴，必
      須對於被告之犯罪事實負舉證之責，依法其有訊問被告、
      證人及鑑定人之權，證人、鑑定人且須具結，而實務運作
      時，偵查中檢察官向被告以外之人所取得之陳述，原則上
      均能遵守法律規定，不致違法取供，其可信性極高，為兼
      顧理論與實務，乃於修正刑事訴訟法時，增列第159條之1
      第2項，明定被告以外之人於偵查中向檢察官所為陳述，
      除顯有不可信之情況外，得為證據（最高法院95年度臺上
      字第1044號判決要旨參照）。又證人於檢察官偵查中所為
      之陳述，審酌該陳述作成之客觀條件及環境，認其心理狀
      態健全，並無受到脅迫、利誘或詐欺，自非顯有不可信之
      情形，依刑事訴訟法第159條之1第2項之規定，得為證據
      （最高法院95年度臺上字第934號判決要旨參照）。經查
      ，下述經列為本案證據之被告以外之人（即證人陳振誠）
      於檢察官偵查時所為之證述，依據偵訊過程及筆錄記載，
      可徵渠於檢察官偵查中為陳述時，並無任何遭受外力不當
      干涉之顯不可信之情況，況被告及辯護人於本院審理時，
      亦無具體指陳該等證述作成時，有何外在環境及情況足以
      影響證人證述之任意性及真實性，而有何顯有不可信之情
      況者，再者其中證人陳振誠於本院審理時，業經本院傳喚
      到庭作證，並予被告、辯護人詰問、對質之機會，堪認已
      完足為合法調查之證據，故各該證人於偵訊時之證述，均
      堪認有證據能力。
二、實體部分：訊據被告辛光堂對於其綽號為「阿同（臺語）」
    或「星光」，與證人陳振誠為朋友，有使用門號0000-00000
    0號行動電話，且於99年9月8日，先由證人陳振誠以門號000
    0-000000號行動電話撥打被告辛光堂持用之門號0000-00000
    0號行動電話聯絡後，於同日中午12時許，由被告辛光堂交
    付甲基安非他命1小包予證人陳振誠之事實不爭執，惟矢口
    否認有任何販賣第一級毒品海洛因、第二級毒品甲基安非他
    命之犯行，辯稱：證人陳振誠沒有施用海洛因，伊沒有販賣
    海洛因給證人陳振誠，也不曾提供海洛因予證人陳振誠；伊
    與證人陳振誠僅是曾合資購買第二級毒品甲基安非他命，證
    人陳振誠因先被查獲，懷疑是伊請警察去證人陳振誠租屋處
    查獲他，懷疑是伊供出證人陳振誠，才會誣陷伊云云。然查
    ：
（一）於99年8月25日，先由證人陳振誠以門號0000-000000號行
      動電話撥打被告辛光堂持用之某不詳門號行動電話後，於
      同日18時許，由被告辛光堂前往證人陳振誠位在臺中縣豐
      原市（現改制為臺中市豐原區○○○路之租屋處，被告辛
      光堂並有交付重量不詳之海洛因1小包予證人陳振誠之事
      實，業據證人陳振誠於100年4月18日檢察官偵訊中具結證
      述甚詳（見偵卷第40─42頁）；且被告辛光堂於100年4月
      8日警訊時亦供承有於99年8月25日18時許，在陳振誠位在
      臺中縣豐原市（現改制為臺中市豐原區○○○路之租屋處
      ，交付海洛因1小包予陳振誠之事實（見警卷第2頁）；被
      告辛光堂復於本院100年6月月8日準備程序中供稱：「（
      對於檢察官起訴事實有何意見？是否認罪？）答：．．我
      們是二個人一起出錢合資購買，安非他命是向阿祥或阿源
      的人合資買的，陳振誠有看過那個人，海洛因是他來臺中
      找我，我們一人出二千元合資買的，由我拿去向吳春宏買
      的，買完後，我回到我的租屋處，我們二人各分一半，安
      非他命是我們每人各出三千元合資買一錢，我們分成二包
      ，一人拿一包，海洛因是我們每人各出二千元，我去向吳
      春宏買，然後回來後，分成二份，我們各拿一包，那次是
      我去買的，他沒有看到人，這次陳振誠是在我的租屋處等
      我，他要來找我合資買毒品，會先打電話給我。這二次我
      是與陳振誠合資購買，我都沒有賺錢，是買回來二人平分
      ，因為一個人出一半，可以買多一點，比較省錢。．．」
      等語，被告辛光堂於本院訊問中，明白承認其有交付1小
      包海洛因予證人陳振誠，並同意將該事實列為不爭執事項
      ，有本院100年6月月8日準備程序筆錄在卷可稽，足認於
      99年8月25日，確有先由證人陳振誠以門號0000-000000號
      行動電話撥打被告辛光堂持用之某不詳門號行動電話後，
      於同日18時許，由被告辛光堂前往證人陳振誠位在臺中縣
      豐原市（現改制為臺中市豐原區○○○路之租屋處，被告
      辛光堂並有交付重量不詳之海洛因1小包予證人陳振誠之
      事實存在，被告辛光堂事後翻異前詞，否認有於前揭時、
      地交付海洛因1小包予證人陳振誠之事實，實無可採。
（二）又被告辛光堂於99年8月25日18時許，在證人陳振誠臺中
      縣豐原市（現改制為臺中市豐原區○○○路之租屋處，交
      付海洛因1小包予證人陳振誠，係證人陳振誠以門號0000-
      000000號行動電話撥打被告辛光堂持用之某不詳門號行動
      電話，約明證人陳振誠以2,000元之代價向被告辛光堂購
      買該1小包海洛因，再由被告辛光堂前往證人陳振誠上開
      租屋處交付予證人陳振誠，並由證人陳振誠當場交付現金
      2,000元予被告辛光堂，而完成交易之事實，業據證人陳
      振誠於100年4月18日檢察官偵訊中具結證述甚詳（見偵卷
      第40─42頁），且證人陳振誠於本院審理時亦具結證稱：
      「（你有無施用海洛因的習慣？）答：有，但是很久沒有
      用了。」、「（你最後一次施用是何時？）答：最後一次
      施用的時間我忘記了．．」、「（100年4月8日警詢時，
      你說99年8月25日有向被告買海洛因，是否如此？）答：
      我有買過，但時間我不記得。」、「（地點在那裡？）答
      ：豐原大道某家全聯附近的統一超商旁買的。」、「（是
      否在豐原區○○街附近？）答：差不多那個位置。」、．
      ．．「（這次是否在你豐原區○○街租屋處向他拿的？）
      答：忘記了。」、「（提示偵卷42頁第3、4行並告以要旨
      ，你說海洛因交易地點是在臺中市○○區○○路租屋處，
      是否正確？）答：好像有，我有這樣陳述。」、「（這次
      是被告拿去你那裡？）答：對。」、「（這次被告有無與
      其他人一起過去，或是他一人過去？）答：他自己一人過
      來，沒有與其他人一起過來。」．．「（提示100年4月8
      日證人陳振誠警詢筆錄並告以要旨，警詢筆錄有無依你所
      述記載，你於警詢時之陳述，是否均實在？）答：筆錄內
      容均實在，都有照我所言記載。」、「（提示100年4月18
      日證人陳振誠偵訊筆錄並告以要旨，偵訊筆錄有無依你所
      述記載，你於偵訊時之陳述，是否均實在？）答：筆錄內
      容均實在，都有照我所言記載。」、．．「（本案起訴的
      部分，毒品如何交付？）答：海洛因是被告拿來給我的，
      甲基安非他命是我去他住處拿的。」、「（本案起訴的海
      洛因、甲基安非他命你各拿多少數量？）答：甲基安非他
      命是一包大約1.5公克，海洛因數量很少，我只拿2000元
      ，我不知道重量。」等語（詳見本院100年6月27日審判筆
      錄），證人陳振誠於偵訊及本院審理中，一再陳證，於99
      年8月25日18時許，確係以2,000元之代價向被告辛光堂購
      買該1小包海洛因，核諸證人陳振誠於偵查中、本院審理
      時所證述之內容相符，應屬可採。被告辛光堂先則承認有
      交付1小包海洛因予證人陳振誠之事實，後則飾詞否認，
      前後供詞反覆，自無可採。
（三）另於99年9月8日11時44分許，先由證人陳振誠以門號0000
      -000000號行動電話撥打被告辛光堂持用之門號0000-0000
      00號行動電話後，於同日中午12時許，由證人陳振誠前往
      辛光堂位在臺中市○區○○○街租屋處，被告辛光堂以
      3,000元之代價，販賣甲基安非他命1小包（重量約1.5公
      克）予證人陳振誠，並由被告辛光堂交付甲基安非他命1
      小包（重量約1.5公克）予證人陳振誠，證人陳振誠當場
      交付現金3,000元予辛光堂而完成交易之事實，亦據證人
      陳振誠於100年4月18日檢察官偵訊中具結證述甚詳（見偵
      卷第40─42頁），且證人陳振誠於本院審理時亦具結證稱
      ：「（99年9月9日的甲基安非他命，是否確實你與被告一
      起去拿的？）答：我是去五權五街向被告拿的。」、「（
      那天你是去他住處找他，或是約在外面？）答：我是在99
      年9 月8日去他住處，向他拿的。」、「（是那天何時去
      的？）答：大約中午休息時過去拿的。」、「（你們公司
      休息時間為何？）答：我是水電包工，十一點多會休息，
      要去拿之前，我有打電話給被告。」、「（你在電話中是
      否已經告訴他你要什麼要多少？）答：沒有，當時他說他
      沒有空拿給我，我告訴他，我直接過去。」、「（那天你
      拿什麼毒品？）答：甲基安非他命3,000元。」、「（幾
      包？）答：一包我拿去更換，因為之前買的品質不好，除
      了更換一包外，當天我另外又買一包3,000元。」、「（
      那天你在場有無試用？）答：我有去廁所施用一下。」、
      「（用哪一種？）答：當天有只用甲基安非他命。」．．
      ．「（你說99年9月8日你去找被告拿甲基安非他命，現場
      你有無看到其他人？）答：現場只有被告一人而已。」．
      ．「（你有無與辛光堂一起向別人買毒品？）答：沒有。
      」、「（本案起訴的部分，毒品如何交付？）答：海洛因
      是被告拿來給我的，甲基安非他命是我去他住處拿的。」
      、「（本案起訴的海洛因、甲基安非他命你各拿多少數量
      ？）答：甲基安非他命是一包大約1.5公克，海洛因數量
      很少，我只拿200 0元，我不知道重量。」等語（詳見本
      院100年6月27日審判筆錄），證人陳振誠於偵訊及本院審
      理中，均陳證：於99年9月8日中午12時許，確係以3,000
      元之代價向被告辛光堂購買該1小包甲基安非他命（重量
      約1.5公克），核諸證人陳振誠於偵查中及本院審理時所
      證述之內容，前後相符，並參諸被告辛光堂亦供承有交付
      1 小包甲基安非他命予證人陳振誠之事實，且證人陳振誠
      所持用0000-000000號行動電話，與被告辛光堂所持用之
      0000-000000號行動電話，於99年9月8日11時44分11秒至
      11時44分38秒，確有通聯之事實，亦有通聯記綠一份（見
      偵卷第35頁）在卷可稽，而證人陳振誠於99年9月9日16時
      許，為警查獲，因施用向被告辛光堂所購之甲基安非他命
      ，亦遭本院判處罪刑確定，復有本院100年度易字第887號
      刑事判決一份在卷可憑，足認證人陳振誠上開證稱：有向
      被告辛光堂以3,000元之代價購買1小包甲基安非他命（大
      約1.5公克）之事實，為真實可採。
（四）雖被告辛光堂辯稱，證人陳振誠可能是遭查獲施用毒品而
      對其有所懷疑，才會為前揭不實證述云云，惟查：
  １、被告辛光堂上開辯詞，僅為被告辛光堂個人臆測之詞，被
      告辛光堂未舉證證明，自難遽採。且被告辛光堂就其有無
      交付1小包海洛因予證人陳振誠之事實，前後供詞反覆不
      一，所辯已難遽信。又證人陳振誠與被告辛光堂為熟識之
      友人，並無過節，被告辛光堂知悉證人陳振誠與太太及二
      個小孩同住，且知證人陳振誠老家在屏東，被告辛光堂與
      證人陳振誠復無債務糾紛，業據被告辛光堂到庭供明，證
      人陳振誠實無誣攀被告辛光堂之必要。
  ２、又被告辛光堂就其辯稱與證人陳振誠一同合資向他人購買
      海洛因、甲基安非他命，再為分用一節，未能舉證證明，
      且證人陳振誠於本院審理時證稱：不認識吳春宏，未曾與
      被告辛光堂一起向別人買毒品，本案起訴的海洛因是被告
      辛光堂拿來交付予伊等語，更明被告辛光堂就其辯稱與證
      人陳振誠一同合資向他人購買海洛因、甲基安非他命，再
      為分用一節，係被告辛光堂避重就輕之詞，亦無可採。
  ３、至於被告辛光堂辯稱：證人陳振誠本次遭查獲其尿液中並
      無海洛因反應，不足證明證人陳振誠有向伊購買海洛因云
      云。按證人陳振誠係於99年8月25日向被告辛光堂購買海
      洛因施用，已如前述，而證人陳振誠於本次購買海洛因施
      用後，因海洛因價格昂貴，自認無法消費，而不再購買使
      用，於99年9月8日僅向被告辛光堂購買甲基安非命使用，
      而未購買海洛因之事實，業據證人陳振誠證述甚明，按正
      常人如未施用海洛因，其尿水應無海洛因反應，倘有施用
      者，約70%於24小時內自尿中排出，約90%於96小時自尿中
      排出，故推算吸用時間距採尿時間最長可能不會超過4日
      ，此有行政院衛生署藥物食品檢驗局81年2月8日（81）藥
      檢壹字第001156號函示在案。是海洛因毒品施用後，僅約
      於96小時內得自尿液中驗出其殘留，證人陳振誠證述其於
      99 年8月25日向被告辛光堂購買海洛因施用，迄99年9月9
      日證人陳振誠遭查獲已逾14日，證人陳振誠尿液中，自難
      有海洛因殘留之反應。另證人陳振誠於本案前確曾因施用
      海洛因毒品而遭判處罪刑，亦有本院98年訴字第3030號、
      99 年度訴字第2325號刑事判決可參，是證人陳振誠證稱
      ：其曾有施用海洛因惡習，而於99年8月25日向被告辛光
      堂購買海洛因施用，本不違常情，被告辛光堂辯稱：證人
      陳振誠沒有施用海洛因，不可能會向其購買海洛因施用，
      實無可採。末按，被告辛光堂亦曾以0000-000000號行動
      電話供作其聯絡第三人洪桂斌、張資恆為販賣海洛因、甲
      基安非他命之用之事實，亦有本院99年度訴字第3584號刑
      事判決一份，在卷可憑，基上事證，被告辛光堂辯稱：證
      人陳振誠可能是遭查獲施用毒品而對其有所懷疑，才為前
      揭不實證述云云，係事後卸責之詞，實無可採。
（五）綜上所述，被告確曾於前揭時間、地點，交付海洛因1小
      包予證人陳振誠，並向證人陳振誠收取2,000元1次；且有
      交付甲基安非他命1包予證人陳振誠，並向證人陳振誠收
      取3,000元1次等情，洵堪認定。而非法販賣毒品係政府大
      力嚴格查緝之違法行為，非可公然為之，不論是瓶裝或紙
      包之毒品，均可任意分裝或增減其份量，依證人陳振誠前
      開證述及通聯譯文，證人陳振誠以電話聯絡被告辛光堂之
      後，方與被告辛光堂約定見面地點，被告辛光堂係自何處
      ，向何人購買該等毒品，證人陳振誠全然不知，則被告辛
      光堂實可能就此從中抽取部分海洛因、甲基安非他命，或
      以摻入其他物質至該等毒品中牟利。另毒品每次買賣之價
      量，亦隨時隨雙方關係之深淺、當時之資力、需求程度及
      對行情之認知等因素而機動調整，並無一定之行情價格，
      因之販賣之利得，除經被告辛光堂坦承犯行，或價量俱臻
      明確者外，委難察得實情，職是之故，縱未確切查得販賣
      賺取實際差價，但除別有事證，足認係按同一價格轉讓確
      未牟利外，尚難執此認非法販賣之事證有所不足，致知過
      坦承者難辭重典，飾詞否認者反得逞僥倖，而失情理之平
      。況且，毒品之價格昂貴，取得不易，凡為販賣之不法勾
      當者，苟無利可圖，應無甘冒被查緝法辦之危險，平白無
      端義務為毒品買賣之工作，而被告辛光堂與證人陳振誠並
      非至親，若被告辛光堂無從中獲利，大可逕將證人陳振誠
      介紹予毒品上手結識，日後由證人陳振誠直接向上手購買
      即可，何以甘冒遭政府查緝之風險，而由其獨自一人前往
      購買海洛因、甲基安非他命再交予證人陳振誠？被告辛光
      堂販入之價格必較轉售予證人陳振誠之價格低廉，而有從
      中賺取買賣差價牟利之營利意圖及事實，應屬合理之推斷
      ，是以被告辛光堂確係基於營利之意圖販售海洛因、甲基
      安非他命無訛。本案事證明確，被告所為販賣第一級毒品
      海洛因、第二級毒品甲基安非他命之犯行，洵堪認定，應
      予依法論科。
三、論罪科刑部分：
（一）核被告辛光堂就犯罪事實欄一(一)所為，係犯毒品危害防制
      條例第4條第1項之販賣第一級毒品罪；就犯罪事實欄一(二)
      所為，係犯毒品危害防制條例第4條第2項之販賣第二級毒
      品罪。被告持有第一、二級毒品之低度行為，為嗣後販賣
      之高度行為所吸收，均不另論罪。
（二）被告先後1次販賣第一級毒品、1次販賣第二級毒品之犯行
      ，犯意各別，應予分論併罰。
（三）按刑之量定，為求個案裁判之妥當性，法律固賦予法院裁
      量權，但此項裁量權之行使，除應依刑法第57條規定，審
      酌行為人及其行為等一切情狀，為整體之評價，並應顧及
      比例原則與平等原則，使罪刑均衡，輕重得宜，以契合社
      會之法律感情。又刑法第59條規定犯罪之情狀可憫恕者，
      得酌量減輕其刑，其所謂「犯罪之情狀」，與同法第57條
      規定科刑時應審酌之一切情狀，並非有截然不同之領域，
      於裁判上酌減其刑時，應就犯罪一切情狀（包括第57條所
      列舉之10款事項），予以全盤考量，審酌其犯罪有無可憫
      恕之事由（即有無特殊之原因與環境，在客觀上足以引起
      一般同情，以及宣告法定低度刑，是否猶嫌過重等等），
      以為判斷。本院審酌被告販賣第一級毒品罪之法定刑為「
      死刑或無期徒刑；處無期徒刑者，得併科新臺幣2千萬元
      以下罰金」、販賣第二級毒品之法定刑為「處無期徒刑或
      7年以上有期徒刑，得併科新臺幣1千萬元以下罰金。」，
      然同為販賣第一、二級毒品之人，其原因動機不一，犯罪
      情節未必盡相同，或有大盤毒梟者，亦有中、小盤之分，
      甚或僅止於吸毒者朋友間為求互通有無之有償轉讓者亦有
      之，其販賣行為所造成危害社會之程度自屬有異，法律科
      處販賣第一、二級毒品犯罪，所設之法定最低本刑卻分別
      同為「無期徒刑者，得併科新臺幣2千萬元以下罰金」、
      「7年以上有期徒刑，得併科新臺幣1千萬元以下罰金。」
      不可謂不重，自非不可依客觀之犯行與主觀之惡性二者加
      以考量其情狀是否有可憫恕之處，適用刑法第59條之規定
      酌量減輕其刑，期使個案裁判之量刑能斟酌至當，符合比
      例原則。查被告辛光堂就犯罪事實欄一(一)、(二)所示之販賣
      第一級、第二級毒品行為，雖無視國家對於杜絕毒品危害
      之禁令，行為固屬不當，應予非難，然其屬零星販賣，海
      洛因1次販賣金額僅2, 000元，甲基安非他命1次販賣金額
      僅3,000元，被告販賣毒品所得非鉅，販賣之對象人數僅1
      人，散播毒品之範圍及數量有限，犯罪之情節尚非至惡，
      僅因一時貪念，致罹重典，然相對於長期大量販賣毒品之
      大毒梟而言，其對社會治安及國民健康之危害顯然較小，
      從被告犯案情節觀之，倘仍遽處以法定本刑之最低刑度，
      無異失之過苛而不盡情理，不免予人情輕法重之感，且難
      謂符合罪刑相當性及比例原則，更無從與大毒梟之惡行有
      所區隔，是其犯罪情狀相較於法定之重刑，在客觀上足以
      引起一般人之同情，情節尚堪憫恕，爰均依刑法第59條之
      規定，酌量減輕其刑。
（四）爰審酌被告為牟取利益，無視國家杜絕毒品犯罪之禁令，
      其將毒品販賣予吸毒者，更加產生對毒品之依賴性及成癮
      性，戕害國民健康，並有滋生其他犯罪之可能，危害社會
      治安甚鉅，且販賣毒品減損國家國力、競爭力，自不宜予
      以輕判，以期降低毒品之氾濫，且被告前有施用毒品之前
      案紀錄，仍為本件販賣第一、二級毒品之犯行，惟念及被
      告販賣毒品之對象僅1人，且所得非鉅，並參以其犯罪之
      動機、目的及手段，犯後否認犯行及檢察官具體求刑之意
      見等一切情狀，分別量處如附表所示之刑，並定其應執行
      之刑，資以懲儆。
（五）沒收部分：
  １、未扣案之行動電話1支（含電話號碼0000-000000號SIM 卡
      1張，現為另案即本院99年度訴字第3584號刑事案件扣押
      中），係被告所有，用供其聯絡證人陳振誠為本件販賣甲
      基安非他命之用，應依毒品危害防制條例第19條第1項規
      定諭知沒收。
  ２、末按，毒品危害防制條例第19條第1項規定，犯販賣毒品
      罪者，其犯罪所得之財物均沒收之，係採義務沒收主義。
      故販賣毒品所得之對價，不問其中成本若干，利潤多少，
      均應全部諭知沒收，貫徹政府查禁煙毒之決心，以符立法
      本旨（最高法院91年度台上字第2419號判決要旨參照）。
      再者，毒品危害防制條例第19條第1項規定性質上係沒收
      之補充規定，其屬於本條所定沒收之標的，如得以直接沒
      收者，判決主文僅宣告沒收即可，不生「追徵其價額」或
      「以其財產抵償之」問題，須沒收之標的全部或一部不能
      沒收時，始生「追徵其價額」或「以其財產抵償之」選項
      問題。而「追徵其價額」或「以其財產抵償之」係屬兩種
      選項，分別係針對現行貨幣以外之其他財產與現行貨幣而
      言。亦即，本規定所稱「追徵其價額」者，係指所沒收之
      物為金錢以外之其他財物而無法沒收時，因其實際價值不
      確定，應追徵其價額，使其繳納與原物相當之價額，並無
      以其財產抵償之問題。倘嗣後追徵其金錢價額，不得結果
      而須以其財產抵償者，要屬行政執行機關依強制執行之法
      律之執行問題，即無不能執行之情形，自毋庸諭知「或以
      其財產抵償之」。如不能沒收之沒收標的為金錢時，因價
      值確定，判決主文直接宣告「以其財產抵償之」即可，不
      發生追徵價額之問題（最高法院99年度第5次刑事庭會議
      決議(二)參照）。是依上開說明，本件被告辛光堂上開各
      次因販賣毒品所得之金額，雖均未扣案，仍應依毒品危害
      防制條例第19條第1項規定，分別於各該項下（即附表罪
      刑及宣告刑欄）及定應執行刑時（總所得）併宣告沒收，
      如全部或一部不能沒收時，以其財產抵償之。
據上論斷，應依刑事訴訟法第299條第1項前段，毒品危害防制條
例第4條第1項、第2項、第19條第1項，刑法第11條、第59條、第
51 條第5款、第9款，判決如主文。
中    華    民    國   100    年    7     月    18    日
                    臺灣臺中地方法院刑事第八庭
                          審判長法  官  張智雄
                                法  官  陳思成
                                法  官  王金洲
以上正本證明與原本無異。
如不服本判決應於收受判決後10日內向本院提出上訴書狀，並應
敘述具體理由；其未敘述上訴理由者，應於上訴期間屆滿後20日
內向本院補提理由書（均須按他造當事人之人數附繕本）「切勿
逕送上級法院」。
                                書記官  謝明倫
中    華    民    國   100    年    7     月    18    日
附錄論罪科刑法條
毒品危害防制條例第4條第1、2項
製造、運輸、販賣第一級毒品者，處死刑或無期徒刑；處無期徒
刑者，得併科新臺幣 2 千萬元以下罰金。
製造、運輸、販賣第二級毒品者，處無期徒刑或 7 年以上有期
徒刑，得併科新臺幣 1 千萬元以下罰金。
【附表】
┌──┬───────────┬─────────┬──────────────────┐
│編號│販賣對象、時間、地點、│所犯法條          │罪刑及宣告刑                        │
│    │方式及所得            │                  │                                    │                                  │
├──┼───────────┼─────────┼──────────────────┤
│    │詳如犯罪事實欄一(一)    │毒品危害防制條例第│辛光堂販賣第一級毒品，處有期徒刑拾伍│
│1   │                      │4條第1項          │年陸月；未扣案之販賣第一級毒品所得財│
│    │                      │                  │物新臺幣貳仟元沒收，如全部或一部不能│
│    │                      │                  │沒收時，以其財產抵償之。            │
│    │                      │                  │                                    │
│    │                      │                  │                                    │
├──┼───────────┼─────────┼──────────────────┤
│    │詳如犯罪事實欄一(二)    │毒品危害防制條例第│辛光堂販賣第二級毒品，處有期徒刑肆年│
│2   │                      │4條第2項          │，未扣案之行動電話壹支（含門號0989- │
│    │                      │                  │202200號SIM卡壹張）沒收；未扣案之販 │
│    │                      │                  │賣第二級毒品所得財物新臺幣參仟元沒收│
│    │                      │                  │，如全部或一部不能沒收時，以其財產抵│
│    │                      │                  │償之。                              │
└──┴───────────┴─────────┴──────────────────┘
（以下空白）